# 求助陈版：现遇到一个有关研发企业向关联方溢价销售一个研发成果与成本结转问题

提问人：赵筱琳 时间：2019-01-11 14:16:43
求助陈版：现遇到一个有关研发企业向关联方溢价销售一个研发成果与成本结转问题
求助陈版：现遇到一个有关研发企业向关联方溢价销售一个研发成果，原研发过程中相关费用已全部费用化，本期销售确认其他业务收入并相应的冲减了本期的费用化金额进入成本。想请问一下陈版这样处理是否恰当？

回答人：chenyiwei
不恰当。假设交易是公允的，则应按转让价款全额确认资产处置损益。相当于处置了一项账面价值为零的无形资产。

提问人：赵筱琳 时间：2019-01-14 22:42:03
陈版您好，我还想问一下他们企业主营业务就是研发，也不能确认收入？还有确认资产处置收益是否有相关文件依据？

回答人：chenyiwei
除非一开始就是受托研发，且研发成果归对方所有，本企业只是收取受托研发报酬。